臺灣桃園地方法院民事裁定
110年度亡字第107號
聲  請  人  邱照驊
上列聲請人聲請宣告失蹤人徐秀賢死亡事件，本院裁定如下：
    主  文
一、准對徐秀賢（女，民國00年0月00日生，身分證統一編號 ：
    Z000000000號，失蹤前最後住所：桃園市○○區○○○路0000號
    ）為宣告死亡之公示催告。  
二、該失蹤人應於本公示催告最後揭示於法院公告處、資訊網路
     及其他適當處所之翌日起柒個月內，向本院陳報現尚生存
    ，如不陳報，本院將宣告其為死亡。　　　　
三、無論何人，凡知該失蹤人之生死者，均應於上開期間內，將
     其所知之事實，陳報本院。
    理  由
一、聲請意旨略以：聲請人為失蹤人徐秀賢（下稱失蹤人）之子
    ，失蹤人於民國109年12月5日因在新北市金山區八煙野溪發
    生意外災難而失蹤，迄今生死不明已逾1年仍未尋獲，是聲
    請人基於利害關係人之地位，依法聲請准對相對人為死亡宣
    告等語。
二、按失蹤人失蹤滿7 年後，法院得因利害關係人或檢察官之聲
    請，為死亡之宣告；失蹤人為80歲以上者，得於失蹤滿3 年
    後，為死亡之宣告；失蹤人為遭遇特別災難者，得於特別災
    難終了滿1 年後，為死亡之宣告，民法第8 條定有明文。又
    法院准許宣告死亡之聲請者，應公示催告；前項公示催告，
    準用第130 條第3 項至第5 項之規定；公示催告應揭示於法
    院公告處、資訊網路及其他適當處所；法院認為必要時，並
    得命登載於公報或新聞紙，或用其他方法公告之；前開陳報
    期間，自揭示之日起，應有6 個月以上，但失蹤人滿百歲者
    ，其陳報期間，得定為自揭示之日起二個月以上，家事事件
    法第156 條第1 項、第3 項亦有明定。
三、經查，上開事實業據聲請人提出聲請人之身分證影本、失蹤
    人之戶口名簿影本、受處理失蹤人口案件登記表為證，復據
    證人顏曼麗（即與失蹤人同至八煙野溪之友人）到庭具結證
    稱：當日其與失蹤人一起至八煙野溪，因連日下大雨，回程
    時經過磺溪，溪水湍急，失蹤人失足跌落溪中失蹤至今未尋
    獲等語；又經本院依職權調取失蹤人之健保就醫紀錄、手機
    使用情形，失蹤人於109年10月23日之後即無任何就醫紀錄
    ，亦無使用中之行動電話門號；另本院查詢失蹤人之入出境
    資料、在監在押紀錄表，失蹤人於其失蹤後，並無入出境或
    在監在押紀錄。綜上事證，本件均查無失蹤人於失蹤後之任
    何存在或行蹤紀錄，堪認聲請人之主張屬實。從而，失蹤人
    發生意外（遭遇特別災難）失蹤至今已逾一年，且生死不明
    ，自應為宣告死亡之公示催告。
四、爰裁定如主文。
中　　華　　民　　國　　111 　年　　3 　　月　　24　　日
　　　　　　　　　家事法庭  法　官　 林曉芳

以上正本係就原本作成。
如不服本裁定應於送達後10日內向本院提出抗告狀，並應繳納抗
告費新台幣1000元。
中　　華　　民　　國　　111 　年　　3 　　月　　24　　日
　　　　　　　　　　　　　  書記官   甘治平